【裁判字號】    90,交抗,79
【裁判日期】    900814
【裁判案由】    聲明異議
【裁判全文】
臺灣高等法院高雄分院刑事裁定                        九十年度交抗字第七九號
    抗  告  人
    即受處分人  甲○○
右抗告人因違反道路交通處罰條例案件，不服臺灣高雄地方法院中華民國九十年六月
二十九日裁定（九十年度交聲字第二九五號），本院裁定如左：
    主  文
抗告駁回。
    理  由
一、抗告意旨略以：抗告人於民國九十年四月十六日晚，與一群好友聚餐（餐廳位於
    新店市秀朗橋頭），席間雖曾喝酒，離開餐廳前亦曾將所騎乘之機車發動預熱，
    旋即又回餐廳上洗手間方便，殊不知回來取車時，方才發現機車業已熄火，且機
    車鑰匙亦不知去向，本想將機車留置餐廳騎樓底下過夜，俟天明再回餐廳取車，
    然因恐機車失竊，便決定將機車推回永和市○○街六九巷七弄十之二號友人孫國
    安住處停放（位於永和市秀朗橋頭附近），詎料推車至秀朗橋上通往中和方向之
    末端，遭逢警員臨檢，遂將抗告人依違反道路交通管理處罰條例處分，實屬不當
    ，證諸以下事實，即可明白：(一)抗告人遇警臨檢時，本就推著車子行走，且將安
    全帽置放在機車右前方後視鏡上，並無員警所證稱之頭戴安全帽之情事云云。(二)
    遇警臨檢當時，抗告人身上遭受警員搜索，並未找到機車鑰匙，隔天才由朋友陳
    同榮告知車子鑰匙在他那邊，起因於陳同榮知悉秀朗橋頭有員警執行酒測勤務，
    唯恐抗告人遭受處分，故將抗告人機車予以熄火，然因抗告人至洗手間，久候不
    見抗告人回來取車，遂逕將抗告人機車鑰匙拔下帶回家，事後再以手機通知抗告
    人，豈知抗告人之手機因無電量而無法開機，是以遇警訊問究係何人拿走車鑰匙
    ，抗告人無法回答，誠屬自然。(三)抗告人為警查獲當時，機車引擎確實尚有餘溫
    ，但不是員警所言引擎溫度很高，據以認定抗告人酒後騎乘機車，況抗告人先前
    已將機車預熱暖車，容不得引擎尚有餘溫。為此依法提出抗告，請求將原裁定撤
    銷，更為合法之裁定云云。
二、按汽車駕駛人其飲酒後其吐氣所含酒精濃度，超過每公升０．二五毫克以上者，
    不得駕車；又汽車駕駛人，駕駛汽車酒精濃度過量者，處新台幣六千元以上一萬
    二千元以下罰鍰，並當場禁止其駕駛及吊扣駕駛執照六個月，道路交通安全規則
    第一百十四條第二款、道路交通管理處罰條例第三十五條第一項第一款分別訂有
    明文。經查本件抗告人即受處分人甲○○於九十年四月十七日二時三十分許於於
    台北縣中和市○○○○路口，為警測試其吐氣酒精濃度為每公升０．四四毫克之
    事實，有台北縣警察局舉發違反道路交通管理事件通知單一紙（北縣警交字第Ｃ
    00000000號）、酒精濃度測試單、交通部公路局旗山監理站九十年五月
    月二十九日違反道路交通管理事件裁決書一紙（旗監違字第裁八五—Ｃ0000
    0000號）在卷可稽（見旗山監理站卷第一至三頁）。抗告人雖辯稱當時因友
    人拿走機車鑰匙，僅係牽著機車行走，並未戴安全帽，機車引擎僅留有因事先暖
    車之餘溫而已，溫度並非很高，且暖車之際機車後輪仍鎖上大鎖云云。惟抗告人
    為警查獲時，員警並未發現抗告人所稱之大鎖之情，亦經證人即舉發之員警蘇吉
    龍於原審結證「抗告人為警查獲時，係騎乘機車中突然下車，依經驗判斷可能係
    因騎乘機車者有喝酒，為避免臨檢始有此舉動，遂將抗告人攔下並實施酒測，當
    時抗告人頭戴安全帽，且所騎乘機車之引擎溫度甚高，並曾請抗告人自行拿出鑰
    匙，惟抗告人並未拿出，於派出所內並詢問究係何人拿走其機車鑰匙，其亦無法
    回答」等語在卷（見原審卷第十二、十三頁），參以值勤員警與抗告人本不認識
    亦無仇怨，苟非事實，警員當無舉發誣陷之理。又查抗告人如確僅係牽著機車行
    走，何以需頭戴安全帽，況為警查獲時該機車引擎溫度甚高，顯係不久前仍處於
    發動之狀態，且依其所稱，其係騎乘該機車至餐廳用餐完畢離開方遇警臨檢，並
    非相當之長時間未使用該機車，亦不致有需事先暖車之舉，是抗告人所辯上情顯
    屬事後卸責之詞，不足採信。
三、原審以抗告人確有騎乘機車且酒精濃度過量之事實，並以原處分機關援引道路交
    通管理處罰條例第三十五條第一項第一款，裁處罰鍰新台幣六千元，並吊扣駕照
    六個月，於法並無不合，裁定駁回抗告人之聲明異議，經核並無不合，抗告意旨
    仍執前詞，否認違規，空言指摘原裁定不當，為無理由，應予駁回。
據上論斷，依道路交通案件處理辦法第二十六條、刑事訴訟法第四百十二條，裁定如
主文。
中        華        民        國     九十    年      八   月    十四    日
                            臺灣高等法院高雄分院刑事第六庭
                                  審判長法官  王憲義
                                        法官  陳啟造
                                        法官  張意聰
右正本證明與原本無異。
不得再抗告。
                                      書記官  王婉蓉
中    華    民    國      九十      年       八       月     十  六     日
                                                                        Ｆ


司法院資訊處製作；財團法人民間司法改革基金會備份。
